【裁判字號】    95,上訴,503
【裁判日期】    950614
【裁判案由】    偽造文書等
【裁判全文】
臺灣高等法院臺南分院刑事判決
上  訴  人  臺灣臺南地方法院檢察署檢察官
被      告  乙○○
上列上訴人因被告偽造文書等案件，不服臺灣臺南地方法院94年
度訴字第1637號中華民國95年3月7日第一審判決（起訴案號：臺
灣臺南地方法院檢察署94年度偵緝字第1282、1283號），提起上
訴，本院判決如下：
    主      文
上訴駁回。
    事      實
一、乙○○因缺錢花用，欲辦理動產抵押貸款，乃意圖為自己不
    法之所有，利用其因探視小孩而得以出入其前妻甲○○住處
    之機會，於民國 (下同）九十三年九月三日至十月四日間某
    日，在臺南縣永康市○○路二三九巷二十弄十號甲○○之住
    處，竊取甲○○所有之車牌號碼2U－5259號自小客車之原始
    證件、行車執照及私章，得手後，於九十三年十月四日，在
    公路局嘉義監理所臺南監理站，盜用其私取之甲○○印章蓋
    於汽車車輛異動登記書原車主欄內而偽造甲○○名義之文書
    ，持向不知情之該監理站承辦人員林之筠行使，以申辦車輛
    異動登記，將上開自小客車登記為其所有，足生損害公路監
    理機關對於車籍管理之正確性及甲○○。乙○○完成上開車
    輛過戶登記後，於同日意圖為自己不法之所有，明知上開自
    小客車係其以偽造文書方式登記為其所有，且車輛均停放在
    其前妻甲○○住處，由甲○○管領使用，仍佯依動產擔保交
    易法所定之動產抵押方式，以上開自小客車設定動產抵押，
    向遠東國際商業銀行股份有限公司（下稱遠東銀行）申辦汽
    車貸款，與遠東銀行約定自九十三年十一月五日起至九十五
    年十月五日止分二十四期清償，並約定車輛停放處所為其戶
    籍住所（臺南縣永康市○○○路一六六號之四），致遠東銀
    行誤認其係上開自小客車車主，陷於錯誤而同意貸款並交付
    新台幣（下同）十二萬元，乙○○得款後，全未依約繳款。
    嗣甲○○發現其上開自小客車原始證件及行車執照失竊，車
    輛並經過戶為乙○○所有，報警查獲乙○○上開竊盜及偽造
    文書事實。遠東銀行則將上開動產擔保債權轉讓予和潤企業
    股份有限公司（下稱和潤公司），經和潤公司告訴乙○○涉
    嫌違反動產擔保交易法，偵查中查悉上情。
二、案經甲○○訴由台南縣警察局永康分局報請台灣台南地方法
    院檢察署檢察官偵查後起訴。
    理      由
一、上揭犯罪事實，業據被告乙○○於偵查、原審及本院審理中
    坦承不諱，核與被害人甲○○指訴及證人劉傑峰證述之情節
    相符，並有汽車車輛異動登記書、汽車異動歷史查詢表、貸
    款借據暨動產抵押契約書、動產擔保交易動產抵押設定登記
    申請書、動產擔保交易動產抵押設定債權人變更登記申請書
    、債權讓予契約書、和潤公司客戶應收展期餘額表、債權讓
    與契約書附卷可稽，被告自白核與事實相符，自可採為證據
    ，其事證明確，其犯行應足認定。
二、核被告乙○○所為，係犯刑法第三百二十條第一項竊盜罪、
    第二百十六條、第二百十條行使偽造私文書罪、第三百三十
    九條第一項詐欺取財罪。被告盜用甲○○印章之行為，為偽
    造私文書行為之部分行為；其偽造後復持以行使，偽造之低
    度行為應為行使之高度行為所吸收，均不另論罪。被告所犯
    上開三罪間，有方法結果之牽連關係，為牽連犯，應依刑法
    第五十五條之規定從一重之行使偽造私文書罪處斷。
三、原審適用刑法第二百十六條、第二百十條、第三百二十條第
    一項、第三百三十九條第一項、第五十五條、第四十一條第
    一項前段，罰金罰鍰提高標準條例第一條前段、第二項之規
    定，並參酌被告犯罪動機、目的、手段、所生損害、及犯罪
    後態度等一切情狀，量處有期徒刑伍月，並諭知如易科罰金
    ，以參佰元折算壹日之折算標準。及以上揭汽車車輛異動登
    記書已交付公路局嘉義監理所臺南監理站自非被告所有，復
    非違禁物；又「甲○○」印文並非偽造印章之印文，不在刑
    法第二百十九條所定沒收之列（最高法院四十八年台上字第
    一一三號判例參照），爰均不為宣告沒收之諭知等情。本院
    經核其認事用法，均無不當，量刑亦稱妥適。檢察官依被害
    人請求上訴意旨指摘原判決量刑過輕不當云云，為無理由，
    應予駁回。
據上論結，應依刑事訴訟法第368條，判決如主文。
本案經檢察官李傳來到庭執行職務。
中    華    民    國    95    年    6     月    14    日
                  刑事第五庭  審判長法  官  楊明章
                                    法  官  戴勝利
                                    法  官  顏基典
以上正本證明與原本無異。
如不服本判決，應於收受本判決後十日內向本院提出上訴書狀。
其未敘述上訴理由者並得於提起上訴後十日內向本院補提理由書
狀（均須按他造當事人之人數附繕本）「切勿逕送上級法院」。
                                    書記官  呂嘉文
中    華    民    國    95    年    6     月    14    日
【附錄】本判決論罪科刑法條：
中華民國刑法第320條
(普通竊盜罪、竊佔罪)
意圖為自己或第三人不法之所有，而竊取他人之動產者，為竊盜
罪，處 5 年以下有期徒刑、拘役或 500 元以下罰金。
意圖為自己或第三人不法之利益，而竊佔他人之不動產者，依前
項之規定處斷。
前二項之未遂犯罰之。
中華民國刑法第216條
(行使偽造變造或登載不實之文書罪)
行使第 210 條至第 215 條之文書者，依偽造、變造文書或登載
不實事項或使登載不實事項之規定處斷。
中華民國刑法第210條
(偽造變造私文書罪)
偽造、變造私文書，足以生損害於公眾或他人者，處 5 年以下有
期徒刑。
中華民國刑法第339條
(普通詐欺罪)
意圖為自己或第三人不法之所有，以詐術使人將本人或第三人之
物交付者，處5年以下有期徒刑、拘役或科或併科1千元以下罰金
。
以前項方法得財產上不法之利益或使第三人得之者，亦同。
前二項之未遂犯罰之。


司法院資訊處製作；財團法人民間司法改革基金會備份。
